【裁判字號】    95,易,354
【裁判日期】    951229
【裁判案由】    詐欺
【裁判全文】
臺灣花蓮地方法院刑事判決               95年度易字第354號
公  訴  人  臺灣花蓮地方法院檢察署檢察官
被      告  乙○○
上列被告因詐欺案件，經檢察官提起公訴（95年度偵字第3542號
），本院判決如下：
    主  文
乙○○連續意圖為自己不法之所有，以不正方法由自動付款設備
取得他人之物，處有期徒刑月，如易科罰金，以銀元佰元即
新臺幣玖佰元折算壹日。緩刑年。
    事  實
一、乙○○與甲○○原為男女朋友關係，二人於民國94年11月 8
    日分手後，乙○○竟基於意圖為自己不法所有之概括犯意，
    未經甲○○之同意，連續於附表一所示之時間、地點，持甲
    ○○所有之台新國際商業銀行（下稱台新銀行）帳號000000
    00000000（起訴書誤植為00000000000000）號現金卡，以輸
    入預借現金密碼之方式，使各該自動付款設備辨識系統陷於
    錯誤，以為乙○○係有正當權源持卡人之不正方法，自各該
    自動付款設備詐得如附表一所示之金額共計新臺幣（下同）
    50,000元之款項，嗣因甲○○經台新銀行催繳始知上情，而
    報警查獲。
二、案經甲○○訴由花蓮縣警察局花蓮分局報請臺灣花蓮地方法
    院檢察署檢察官偵查起訴。
    理  由
一、上揭犯罪事實，業據被告乙○○於本院審理時坦承不諱，核
    與證人即告訴人甲○○於本院證述相符，此外，並有台新銀
    行上揭現金卡交易紀錄查詢單1紙、交易明細表1紙、被告傳
    予證人甲○○之簡訊照片共16幀附卷可稽，足徵被告自白與
    事實相符，應可採信，本件事證明確，被告犯行洵堪認定，
    應依法論科。
二、查被告行為後，刑法部分條文及刑法施行法業於94年2月2日
    經總統令修正公布，並於95年7月1日施行，又參酌最高法院
    95年5月23日刑事庭第8次會議決議中關於法律變更之比較適
    用原則：刑法（乃指修正後之現行法）第2條第1項之規定，
    係規範行為後法律變更所生新舊法律比較適用之準據法，於
    刑法施行後，應適用該法第2條第1項之規定，為「從舊從輕
    」之比較；另於比較時應就罪刑有關之共犯、未遂犯、想像
    競合犯、牽連犯、連續犯、結合犯，以及累犯加重、自首減
    輕暨其他法定加減原因（如身分加減）與加減比例等一切情
    形，本於統一性及整體性原則，綜其全部罪刑之結果而為比
    較。本案涉及法律變更部分經附表二所示比較新舊法之結果
    ，修正後之規定並非較有利於被告，是依刑法第2條第1項前
    段規定，有關修正部分自應一體適用修正前刑法之規定，先
    予敘明。核被告所為，係犯刑法第339條之2第1 項之以不正
    方法由自動付款設備取得他人之物罪。被告4 次以不正方法
    由自動付款設備取得他人之物之犯行，時間緊接、犯罪構成
    要件相同，顯係基於概括犯意反覆而為，應依修正前刑法第
    56條連續犯之規定以一罪論，並依法加重其刑。公訴人認被
    告上開犯行構成接續犯，尚有未洽。爰審酌被告與告訴人雖
    曾為男女朋友關係，然2人已分手，被告於2人分手後，多次
    未經告訴人之同意，持告訴人名義之現金卡預借現金，且經
    告訴人多次催討代其清償之借款，仍藉詞拖欠，惡性非輕，
    然念其終能於審理時知所悔悟，坦承犯行，並已當庭清償其
    預借現金之款項等一切情狀，量處如主文所示之刑，並依修
    正前刑法第41條第1 項前段之規定為諭知易科罰金之折算標
    準，以示懲儆。又被告未曾因故意犯罪受有期徒刑以上刑之
    宣告，此有臺灣高等法院被告前案紀錄表1 紙在卷可憑，其
    因短於思慮而罹刑章，經此論罪科刑之教訓，應知警惕，信
    無再犯之虞，是本院認所宣告之刑以暫不執行為適當，爰併
    宣告緩刑3 年，以勵自新（刑法有關緩刑之宣告亦有修正，
    然應適用修正後刑法第74條之規定，最高法院95年度第8 次
    刑事庭決議參照）。
據上論斷，應依刑事訴訟法第299條第1項前段，刑法第2條第1項
前段、第339條之2第1項、第74條第1項，修正前刑法第56條、第
41條第1項前段，修正前罰金罰鍰提高標準條例第2條，現行法規
所定貨幣單位折算新臺幣條例第2條，判決如主文。
本案經檢察官李子春到庭執行職務。
中    華    民    國    95    年    12    月    29    日
                        臺灣花蓮地方法院刑事第一庭
                            審判長法官  張  健  河
                                  法官  李  世  華
                                  法官  吳  韻  馨
上列正本證明與原本無異。
如對本判決不服，應於送達後10日內，向本院提出上訴狀（應抄
附繕本）告訴人或被害人如對於本判決不服者，應具備理由請求
檢察官上訴，其上訴期間之計算係以檢察官收受判決正本之日期
為準。
                                 書記官
中    華    民    國    96    年    1     月    2     日
附錄本判決論罪之法律條文：
中華民國刑法第339條之2：
意圖為自己或第三人不法之所有，以不正方法由自動付款設備取
得他人之物者，處三年以下有期徒刑、拘役或一萬元以下罰金。
以前項方法得財產上不法之利益或使第三人得之者，亦同。
附表一：
┌───┬───────┬─────────────────┬─────┐
│編號  │   時   間    │             地 點                │  金額    │
│      │              │                                  │（新臺幣）│
├───┼───────┼─────────────────┼─────┤
│一    │94年11月15日  │花蓮市○○路283之1號7-11號超商    │20,000元  │
├───┼───────┼─────────────────┼─────┤
│二    │94年11月27日  │花蓮市○○路569號全家超商         │2,000元   │
├───┼───────┼─────────────────┼─────┤
│三    │94年11月28日  │花蓮市○○路331之1號7-11超商      │8,000元   │
├───┼───────┼─────────────────┼─────┤
│四    │94年11月29日  │花蓮市○○路283之1號7-11號超商    │20,000元  │
├───┴───────┴─────────────────┴─────┤
│合計金額：50,000元                                                    │
└───────────────────────────────────┘
附表二：
┌───┬───────┬────────┬──────┐
│比較  │修正前刑法於本│（修正後）刑法於│依從舊從輕原│
│法條  │案適用之法律效│本案適用之法律效│則比較結果  │
│      │果            │果              │            │
├───┼───────┼────────┼──────┤
│刑法第│適用該條連續犯│刪除該條連續犯之│本條從修正前│
│56條  │之規定，以一罪│規定。則本件應將│刑法較有利於│
│      │論，並得加重本│所涉4次之以不正 │被告        │
│      │刑至2分之1    │方法由自動付款設│            │
│      │              │備取得他人之物罪│            │
│      │              │，依數罪併罰之規│            │
│      │              │定論處，得定於各│            │
│      │              │刑中最長期以上，│            │
│      │              │各刑合併刑期以下│            │
│      │              │，定其刑期，但不│            │
│      │              │得逾30年        │            │
├───┼───────┼────────┼──────┤
│刑法第│依修正前罰金罰│如易科罰金，以新│本條從修正前│
│41條第│鍰提高標準條例│臺幣1,000元、   │刑法較有利於│
│1項前 │第2條（現已刪 │2,000元或3,000元│被告        │
│段    │除）規定，易科│折算1日         │            │
│      │罰金數額提高為│                │            │
│      │100倍，如易科 │                │            │
│      │罰金，以銀元  │                │            │
│      │300元即新臺幣 │                │            │
│      │900元折算1日  │                │            │
├───┴───────┴────────┴──────┤
│綜合比較結果：修正後之刑法並非較有利於被告，故本案有關│
│修正部分應一體適用修正前刑法。                        │
└───────────────────────────┘


司法院資訊處製作；財團法人民間司法改革基金會備份。
